# 信用社改制后的年度披露数据

提问人：叶知秋 19881988 时间：2020-01-13 11:33:13
您好陈版，金融企业信用社改制之后，年度审计怎么披露呢？比如信用社以 2018 年 3 月 31 日基准日清产核资。监管部门批准 2019 年 7 月份改制农商行开业，改制后营业执照已变更为农商行，在披露 2019 年度审计报告的时候是以农商行开业后的数据披露呢还是披露整 2019 年度的数据呢？谢谢

回答人：chenyiwei
个人理解，考虑改制后的农商行和原先的农信社在法律主体、法律责任方面是否具有延续性，如果是延续原先的法律主体和法律责任，则应披露全年数字，并同时列报前期比较数据；如果是一个新的法人主体，则从农商行经批准成立之日起编制报表。